臺灣高等法院臺中分院刑事判決　　　　96年度上易字第1077號
上　訴　人
即　被　告　甲○○
上列上訴人因詐欺案件，不服臺灣臺中地方法院95年度易字第
3687號中華民國96年5月9日第一審判決（起訴案號：臺灣臺中
地方法院檢察署95年度偵字第22916號），提起上訴，及經移送
併案審理（併案案號：同署96年度偵字第14454號），本院判決
如下：
    主  文
原判決撤銷。
甲○○幫助共同意圖為自己不法之所有，以詐術使人將本人之物
交付，處有期徒刑肆月，如易科罰金，以新台幣壹仟元折算壹日
；減為有期徒刑貳月，如易科罰金，以新台幣壹仟元折算壹日。
    事實及理由
一、本案經本院審理結果，認第一審判決認定之事實、理由及論
    罪並無不當，並引用第一審判決書記載之事實、理由、證據
    及論罪等記載（如附件）。
二、上訴人即被告甲○○（下稱被告）雖不服原判決而提起上訴
    ，其上訴意指猶辯稱：伊於95年間遺失上開帳戶存摺，上開
    帳戶因而遭歹徒利用云云；惟查原審判決已詳細說明認定被
    告犯罪之理由，就採為判決基礎之證據，亦論述甚詳，核其
    認事用法均無違誤之處。原審對被告論罪科刑，本非無見，
    惟為紀念解除戒嚴20週年，予罪犯更新向善之機，所制定之
    中華民國96年罪犯減刑條例業於96年7月16日生效實施，被
    告犯罪時間在中華民國96年4月24日以前，所犯為刑法第30
    條第1項、第339條第1項之罪，而宣告之有期徒刑未逾1年6
    月，合於減刑條件，原審未及適用，容有未合，被告提起上
    訴，猶執前詞指摘原判決不當，固無理由，惟原審判決既未
    及適用中華民國96年罪犯減刑條例，仍應由本院予以撤銷改
    判。爰審酌被告有正當工作，本案係因經濟因素而遭人利用
    ，犯罪之動機、目的均係為了錢財、手段平和、犯罪所造成
    之損害為高達數十萬元（已遭領取五十萬元），犯後飾詞狡
    辯，態度不佳等一切情狀，爰量處如主文所示之刑，並諭知
    易科罰金之折算標準，並減其刑期2分之1，用啟自新。
三、本件檢察官移送併辦部分（即臺灣臺中地方法院檢察署96年
    度偵字第14454號）之犯罪事實，與本件檢察官起訴之犯罪
    事實，係屬同一，本院自得一併審理，併此說明。
據上論斷，應依刑事訴訟法第373條、第369條第1項前段、第364
條、第299條第1項前段、刑法第339條第1項、第30條第1項、第2
項、第41條第1項，刑法施行法第1條之1條第1項、第2項前段，
中華民國96年罪犯減刑條例第2條第1項第3款、第7條，判決如主
文。
本案經檢察官乙○○到庭執行職務。
中　　華　　民　　國　　96　　年　　7 　　月　　25　　日
            刑事第十一庭  審判長法　官　陳  朱  貴
                                法　官　郭  同  奇
                                法　官　何  志  通
上列正本證明與原本無異。
不得上訴。
                                書記官　高　麗　淇
中　華　　民　　國　　96　　年　　7 　　月　　25　　日
